Inventaris van het archief van het Ministerie van Economische Zaken: Economische Voorlichtingsdienst, (1933) 1936-1965 (1973)
Nationaal Archief, Den Haag
- Archief van de Economische Voorlichtingsdienst (EVD), 1933 - 1973, 1.
  - Stukken betreffende bijzondere onderwerpen, 1.2
    - Taakuitvoering, 1.2.3
      - Bemiddeling en advies, 1.2.3.16
        - Stukken betreffende het bemiddelen bij handelsgeschillen tussen ondernemingen en hun buitenlandse relaties., 1983 - 1995; 486-2005; 14 pakken, 1286 omslagen en 219 stukken
          - Provimi; BV (Rotterdam), 1989, 1582
          - PTT / Posterijen, Telegraaf & Telefoon; Staatsbedrijf, 1987, 1583
          - Publi-Air Nederland; BV (Laren), 1983 - 1984, 1584
          - Publibus; BV (Rotterdam), 1984, 1585; stuk
          - Puzzel Club, Nederlandse (Amsterdam), 1984, 1586
          - Pykstra & van Uchelen; Advocatenassociatie (Almelo), 1984, 1587; stuk
          - Pijl, van der; Pet Farm BV (Almere-Haven), 1984, 1588; stuk
          - Q-Facts; Information Search BV (Baarn), 1990, 1589
          - Quak, Ina (Amsterdam), 1985, 1590
          - Raad, De; Souvenirshop (Amsterdam), 1984, 1591
          - Radac; BV (Enkhuizen), 1986, 1592
          - Raf; Hifi Stereo BV (Amsterdam), 1985, 1593
          - Rai; Vereniging (Amsterdam), 1984, 1594; stuk
          - Railparade Video (Krommenie), 1991, 1595
          - Ree Holland, De; Bloembollencentrale BV (Lisse), 1986, 1596
          - Reek, Jan; Graniet BV (Hoorn), 1983, 1597; stuk
          - Regent Capital Corporation; BV (Den Haag), 1986 - 1987, 1598
          - Reinders-Wessemius, 1983, 1599
          - Reineveld; Machinefabriek NV (Delft), 1984, 1600; stuk
          - Reiss & Co.; NV (Amsterdam), 1983 - 1984, 1601
          - Reklamondo (Nijmegen), 1987, 1602
          - Renco; Processed Fruit Products BV (Wijchen), 1985 - 1986, 1603
          - Rengelink, Frans; BV (Doetinchem), 1990, 1604
          - Rensen; Broederij BV (Westzaan), 1990, 1605
          - Repulse; BV (Zwolle), 1984, 1606; stuk
          - Research Company Options; BV (Rotterdam), 1984 - 1987, 1607
          - Revco Scientific International (Sneek), 1989, 1608; stuk
          - RG Products (Raamsdonkveer), 1985, 1609
          - RIB / Rijksinkoopbureau (Zwolle), 1984 - 1990, 1610
          - Ricardo International (Zierikzee), 1984, 1611
          - Rico, Di; Lederen Kleding (Amsterdam), 1990, 1612
          - Ridder; Engineering BV (Harderwijk), 1985, 1613
          - Riesen Goes, van; BV (Goes), 1988, 1614
          - Riet Auto's Holland, Te; BV (Winterswijk), 1989 - 1991, 1615
          - Rinco; Camping Sport NV (Oldenzaal), 1983, 1616
          - RoBeJo; Machines BV ('t Harde), 1985, 1617
          - Robma Trading & Consulting (Oosterhout), 1985, 1618
          - Rochedale & Laurent; BV (Bilthoven), 1986 - 1987, 1619
          - Rockhouse; Records BV (Nieuwkoop), 1986 - 1987, 1620
          - Rockwool Lapinus; BV (Roermond), 1988, 1621
          - Rodac International; BV (Roosendaal), 1986, 1622
          - Rodem; Instrumentenfabriek (De Bilt), 1987 - 1988, 1623
          - Rodia; BV (Badhoevedorp), 1991, 1624
          - Roffelsen; BV (Helmond), 1984 - 1985, 1625
          - Rolf; BV (Ochten), 1985, 1626; stuk
          - Rolkan; BV (Putten), 1983, 1627
          - Rolloos Sörensen; BV (Raamsdonkveer), 1988 - 1989, 1628
          - Romi; BV / Rotterdamsche Margarine Industrie; BV (Vlaardingen), 1983 - 1990, 1629
          - Rompas, W. (Diemen), 1990, 1630
          - Roned; Meubelen BV (Lelystad), 1985, 1631
          - Ronor; BV (Amsterdam), 1986, 1632; stuk
          - Ros International Trading Company; BV (Vianen), 1989, 1633
          - Roses International Enterprises (Den Haag), 1986, 1634
          - Rossen & Co.; BV (Enkhuizen), 1985, 1635
          - Rossmark-van Wijk & Boerma (Almelo), 1991, 1636
          - Rotra Maatschappij Holland (Geertruidenberg), 1985, 1637; stuk
          - Rots, mevrouw A.J.D. (Winschoten), 1983, 1638
          - Rotterdamsche Producten Maatschappij; BV (Rotterdam), 1983 - 1987, 1639
          - Rottink; Zuigerverenfabriek BV (Delden), 1987 - 1988, 1640
          - Royal Sluis (Enkhuizen), 1987, 1641; stuk
          - RTC International; BV / Roma Trading & Consulting; BV (Oosterhout), 1986, 1642
          - Ruigrok Hekwerk; BV (Katwijk), 1988 - 1989, 1643
          - Ruitersportcentrum; Stichting (Kraggenburg), 1987, 1644; stuk
          - Runia Pakiyan Mode; BV (Leeuwarden), 1985, 1645
          - Russel, W.M.J. (Amsterdam), 1985, 1646; stuk
          - Rutraco; BV (Berkel en Rodenrijs), 1983, 1647
          - Ruva Holland; Import - Export (Ede), 1983, 1648
          - Ruyter Hazerswoude, Hans de; BV (Hazerswoude), 1984, 1649
          - RV Optie & Investment Beheer (Amsterdam), 1987, 1650
          - Rijckevorsel, Jhr. M.M. van (Breda), 1986, 1651
          - Rijn, J.A. van; BV (Amsterdam), 1983, 1652
          - S & P Handelsmaatschappij; BV (Zevenbergen), 1989, 1653; stuk
          - Safan; Machinefabriek BV (Lochem), 1983, 1654; stuk
          - Safe; BV (Dordrecht), 1983, 1655
          - Salvini, R.S. (Amsterdam), 1987, 1656
          - Sanders Fabrieken, Koninklijke; BV (Leiden), 1985 - 1989, 1657
          - Sandt, E. van de; BV (Rotterdam), 1984, 1658
          - Saroza; BV (Aalsmeer), 1986 - 1987, 1659
          - Saval Kronenbergh; BV (Breda), 1984, 1660
          - SB Feeds International; BV (Wezep), 1987 - 1988, 1661
          - SBS (Nederland) (Rotterdam), 1983, 1662
          - Scado, voorheen Gulf Showroom; BV, 1983, 1663; stuk
          - SCAN / Select Career Appointment Novation; Incorporation (Rotterdam), 1991, 1664
          - Scan-Textiel; Firma (Schiedam), 1989, 1665
          - Schaap, voorheen Firma; BV (Dronrijp), 1988, 1666
          - Schavot, 't; Meubelen BV (Amsterdam), 1983 - 1985, 1667
          - Schelde-Rademakers; BV (Rotterdam), 1988 - 1989, 1668
          - Schenkelaars-Brekoo; Muziekinstrumentenfabriek BV (Best), 1983 - 1989, 1669
          - Schenker & Co, 1986, 1670; stuk
          - Schenkeveld & Sluis; Advocaten (Alkmaar), 1988, 1671
          - Schilder, J.H. (Volendam), 1986 - 1990, 1672
          - Schilthuizen (Leiden), 1983 - 1987, 1673
          - Schimmel, A. BV (Wenum), 1984 - 1987, 1674
          - Schimmelpenninck; Sigarenfabrieken BV (Wageningen), 1983, 1675
          - Schiphol; NV Luchthaven (Schiphol), 1983 - 1988, 1676
          - Schipper, Bernard; BV (Amsterdam), 1985, 1677
          - Schipper, M. (Gouda), 1988, 1678
          - Schoemaker; Muziekinstrumenten (Laren), 1983 - 1984, 1679
          - Schonus; Technisch Handelsbureau (Udenhout), 1984 - 1985, 1680
          - Schoonbrood; Firma (Maastricht), 1988, 1681
          - Schoonhoven; Plateelbakkerij BV (Schoonhoven), 1983, 1682
          - Schottel, 1984, 1683; stuk
          - Schrandt; Koffers BV (Utrecht), 1991, 1684
          - Schreiner; Aviation Group BV (Leiden), 1985, 1685; stuk
          - Schreuders Sport International (Leerdam), 1989, 1686
          - Schulman, Jacques; BV (Amsterdam), 1988, 1687
          - Schut Superieur; NV (Eerbeek), 1983, 1688
          - Scorpi; Fashion Import Export BV (Nijmegen), 1984, 1689
          - Sea & Sky Supply; BV (Hoofddorp), 1990 - 1991, 1690
          - Seamore; BV (Den Haag), 1986, 1691
          - Searle, G.D.; BV (Weesp), 1986, 1692
          - Seatronics (Maastricht), 1988, 1693
          - Security Credit Corporation (Tilburg), 1989 - 1990, 1694
          - Seenus Nederland, Richard van; BV (Almere), 1985, 1695
          - Segerink; BV (Denekamp), 1988, 1696; stuk
          - Sembodja Holland; BV (Diemen), 1988 - 1990, 1697
          - Senzora; BV (Deventer), 1986, 1698
          - Servaas' Muziekhandel (Den Haag), 1989 - 1990, 1699
          - Servipharm; BV (Zwijndrecht), 1983 - 1984, 1700
          - Servitex Uden; BV (Uden), 1985, 1701
          - Servo; Chemische Fabriek BV (Delden), 1983, 1702; stuk
          - Servo Keramiek (Hillegom), 1984 - 1985, 1703
          - Setropa; BV (Bussum), 1983, 1704
          - Sevenhuysen, G.; BV (Warmenhuizen), 1983 - 1988, 1705
          - SFH; International Trading (Amsterdam), 1991, 1706
          - Shamrock International Trade (Oostburg), 1983, 1707
          - Sharma Enterprises (Den Haag), 1988, 1708
          - Shere Punjab Textiles (Amsterdam), 1985, 1709
          - Shipcoat; BV (Heerjansdam), 1983, 1710
          - Shipside Tax Fee World On Wheels; BV (Schiphol), 1983 - 1988, 1711
          - SHKHO International (Amsterdam), 1985, 1712
          - Sidaco, 1984, 1713; stuk
          - Sierhuis-Lamp, 't; BV (Alkmaar), 1985, 1714
          - Sigma Coatings (Uithoorn), 1983 - 1991, 1715
          - Sigma Engineering; Teken- & Adviesburo (Putten), 1985 - 1987, 1716
          - Sima; Import BV (Deurne), 1985, 1717
          - Simaxy Group; BV (Etten-Leur), 1985, 1718
          - Simonis; BV Industrie- & Handelsonderneming (Rotterdam), 1986 - 1987, 1719
          - Simons; Juweliers BV (Amsterdam), 1984, 1720
          - Sinmed; BV (Reeuwijk), 1983, 1721
          - Siro (Arnhem), 1987, 1722
          - Sjerps, R.C.; Bloembollen BV (Lierop), 1985, 1723; stuk
          - Skalar; Consultancy BV (Breda), 1990, 1724
          - Slaats & Zonen, Firma J.; Granen & Kunstmeststoffen (Asten), 1986, 1725
          - Slootmaker's Transport- & Expeditiebedrijf; BV (Rotterdam), 1989, 1726
          - Smeets Impex; BV (Hapert), 1984, 1727
          - Smit & Zuyderduyn; Firma (Assendelft), 1988, 1728
          - SMS Scan Marine Services; BV (Schiedam), 1984, 1729
          - Sofia Trading (Gouda), 1985, 1730
          - Sol Gloeilampenfabrieken; BV (Venlo), 1983, 1731
          - Sollas Holland; BV (Wormerveer), 1988, 1732
          - Solleveld; Service Group (Amsterdam), 1988, 1733; stuk
          - Sotos, A. (Amsterdam), 1989, 1734; stuk
          - Space Informations Systems Analyst, International (Schagen), 1989, 1735
          - Special Tour; Reisbureau (Prinsenbeek), 1990 - 1991, 1736
          - Spirits & Wines Nederland, Allied; BV (Etten-Leur), 1983, 1737; stuk
          - Splendor; Gloeilampenfabrieken BV (Wijchen), 1991, 1738
          - Spliethoff, 1983, 1739; stuk
          - Sport; BV (Rotterdam), 1990, 1740
          - Sprenger; Instituut (Wageningen), 1988 - 1989, 1741
          - Spijer, S.; Juwelier-Antiquair (Amsterdam), 1986 - 1987, 1742
          - Staalduinen jr., E. van ('s-Gravenzande), 1989, 1743; stuk
          - Staaveren, van; Bloemenexport (Aalsmeer), 1983, 1744; stuk
          - Stabilitas; BV (Vianen), 1983 - 1984, 1745
          - Standaard Boekhandel (Rotterdam), 1986, 1746
          - Standard Glas (Kortgene), 1986, 1747; stuk
          - Steelhaven; BV (Roermond), 1988, 1748
          - Steenhoeve, De; BV (Uden), 1986, 1749
          - Stein Lederwaren; BV (Arnhem), 1990 - 1991, 1750
          - Stella; Handwerken BV (Aalsmeer), 1987, 1751
          - Stercotex; CV (Amsterdam), 1983, 1752
          - Stet & Slot; BV (Emmeloord), 1983 - 1985, 1753
          - Stevens Emballage; BV (Etten-Leur), 1987 - 1988, 1754
          - Stork Amsterdam; BV (Amsterdam), 1984 - 1985, 1755
          - Stork Brabant; BV, 1984 - 1987, 1756
          - Stork Ketels; BV (Hengelo), 1983, 1757; stuk
          - Stork-Kwant; BV (Sneek), 1983, 1758
          - Stork Werkspoor (Amsterdam), 1989, 1759; stuk
          - Strating; Steenindustrie BV (Oude Pekela), 1986, 1760
          - Strik, B. (Wijchen), 1983, 1761
          - Strik, J. (Zandvoort), 1988, 1762
          - Stuurman; BV (Wormerveer), 1983, 1763
          - Succulenta (Aalsmeer), 1983 - 1984, 1764
          - Swets & Zeitlinger; BV (Lisse), 1988, 1765
          - Systemate Holland; BV (Numansdorp), 1983, 1766
          - Systèmes Professionnels (Amsterdam), 1991, 1767
          - T & W: Assuradeuren (Amsterdam), 1985, 1768
          - Tabak Export & Import Compagnie; BV (Amsterdam), 1984, 1769; stuk
          - Tabeka; BV (Barneveld), 1986, 1770
          - Taillie & Zoon; Opticiëns (Amsterdam), 1989, 1771
          - Talens, 1987, 1772; stuk
          - Target; Import & Shipping (Amsterdam), 1985 - 1986, 1773
          - Tax Return International; NV (Amersfoort), 1990 - 1991, 1774
          - Techmation Electronics; BV (Haaften), 1984, 1775
          - Telcom (Heerlen), 1983 - 1987, 1776
          - Tenhagen, Gebr. (Lisse), 1983 - 1984, 1777
          - Tentler & Co.; BV (Dongen), 1983, 1778
          - Terberg Benschop; BV, 1984, 1779
          - Tertaas, Gebr.; BV (Purmerend), 1984 - 1985, 1780
          - TES / Technology Engineering & Supply; BV (Breda), 1983 - 1984, 1781
          - Teska, 1984, 1782; stuk
          - Tetterode-Nederland; BV (Amsterdam), 1990, 1783
          - Teubel, Peter (Dordrecht), 1985, 1784; stuk
          - Texco; BV (Enschede), 1990 - 1991, 1785
          - Textech (Amsterdam), 1986, 1786
          - Tezi Textiel; BV (Woerden), 1983 - 1984, 1787
          - Thalco; BV ('s-Gravendeel), 1985, 1788
          - Theobroma; NV (Amsterdam), 1984 - 1985, 1789
          - Thermo Electric Internationaal; BV (Warmond), 1986 - 1987, 1790
          - Theys Oil Nederland; BV (Rotterdam), 1984, 1791
          - Thiessens, Huub (Vaassen), 1990, 1792
          - Thomas, Martien J.; Recycling BV (Oisterwijk), 1984 - 1985, 1793
          - Thomassen & Drijver - Verblifa; NV (Deventer), 1986, 1794
          - Thomassen, J. & H.; BV (Heemstede), 1983 - 1984, 1795
          - Thijs, Eroglu & Associates (De Rijp), 1987, 1796
          - Thijssen; BV (Zeeland), 1987, 1797
          - Timal, R. (Schoonhoven), 1989, 1798
          - Time-Life Books (Amsterdam), 1988 - 1989, 1799
          - Timmermans, F, 1985, 1800; stuk
          - Timmers & Leyer; BV (Heemstede), 1987, 1801
          - Titan International; BV (Haaksbergen), 1987, 1802
          - TNO / Nederlandse Organisatie voor Toegepast-Natuurwetenschappelijk Onderzoek TNO (Den Haag), 1990, 1803
          - TNW Technische Handelsonderneming; BV (Waalwijk), 1983, 1804
          - Többen, voorheen A. Többen; BV (Volendam), 1987, 1805
          - Tocelo; Chemicals BV (Vught), 1990 - 1991, 1806
          - Tokheim; BV (Leiderdorp), 1983 - 1984, 1807
          - Tootal Fabrics (Holland); BV (Enschede), 1988 - 1989, 1808
          - Top Foods Elburg; BV (Elburg), 1986 - 1987, 1809
          - Topsails Sports; BV (Dordrecht), 1983 - 1984, 1810
          - Torarica Reizen (Rotterdam), 1987, 1811
          - Tower Securities; BV (Amsterdam), 1985 - 1989, 1812; pak
          - Trade Channel Organisation (Amsterdam), 1983 - 1985, 1813
          - Traders Trust & Investments; SA (Amsterdam), 1986 - 1987, 1814
          - Tramat, Firma; BV (Utrecht), 1983, 1815; stuk
          - Transalpino; Internationale Reisorganisatie BV (Amsterdam), 1983 - 1984, 1816
          - Transfeed; BV (Rotterdam), 1990, 1817
          - Tranship / KFM; Import-export BV (Rotterdam), 1986, 1818
          - TransLumber; BV (Amsterdam), 1984, 1819
          - Transport Management Int.; BV (Schiphol), 1989, 1820; stuk
          - Trawo Informations; AG (Heerlen), 1984 - 1990, 1821
          - Triade; Chemische Fabriek BV (Naaldwijk), 1983 - 1990, 1822
          - Tribune; Publishing Corporation (Amsterdam), 1986, 1823
          - Trier; Investment BV (Amsterdam), 1984 - 1985, 1824
          - Tripels, Mr. M.J.M. (Maastricht), 1985, 1825
          - Trojen, van; Metaalhandel BV (Amsterdam), 1986, 1826
          - Tropic Leisure; Ltd. (Amsterdam), 1986, 1827
          - TTS; BV (Almere), 1991, 1828
          - TTT; Designs BV (Katwijk), 1985, 1829
          - Tunit; BV (Tilburg), 1989 - 1990, 1830
          - TVV Verlag / Telefax Verzeichnis Verlag; Gmbh, 1990, 1831
          - Tweewieler Trefpunt; BV (Amsterdam), 1985, 1832
          - Twenthe; BV (Vroomshoop), 1985, 1833; stuk
          - Twil's Handelsmaatschappij; BV (Stroe), 1986, 1834; stuk
          - TWP / Trans-World Publications (Amsterdam), 1984, 1835
          - Twijnstra & Gudde; International BV (Deventer), 1984, 1836
          - Ubel Lagertechniek; BV (Amsterdam), 1989, 1837; stuk
          - UC; BV / United Consultants; BV (Amsterdam), 1985 - 1988, 1838; pak
          - Uden; Gemeente (Uden), 1989, 1839
          - Uil & Winterwijk (Rotterdam), 1985, 1840; stuk
          - Unicorn; BV (Noord-Beemster), 1991, 1841
          - Uniek Import Export; BV (Hengelo), 1983, 1842; stuk
          - Unikap; NV (Nieuwleusen), 1983 - 1985, 1843
          - Unilever Export; BV (Rotterdam), 1991, 1844
          - United States International Marketing; Ltd. (Schiphol), 1990, 1845
          - Univeld Agencies (Zaltbommel), 1990, 1846
          - Universiteitsbibliotheek Amsterdam (Amsterdam), 1983, 1847; stuk
          - Usecloth Enterprise (Maartensdijk), 1983 - 1986, 1848
          - Uum, G.Th. van (Arnhem), 1990, 1849
          - Vadelin (Gilze), 1986, 1850
          - Vadobag, 1988, 1851; stuk
          - Valk, De; Jachtmakelaardij BV (Loosdrecht), 1983, 1852
          - Valkenburg, H. (Maarn), 1991, 1853
          - Valkenburg van Breugel, van; Firma ('s-Hertogenbosch), 1987, 1854
          - Valkier, J.; BV Handelsmaatschappij (Kortgene), 1986, 1855
          - Vandèm; BV (Westerhoven), 1983, 1856; stuk
          - Vandervalk Shipyards; BV (Waalwijk), 1991, 1857
          - Varia Garantiemaatschappij, Nederlandse; NV (Den Haag), 1988 - 1989, 1858
          - Varios Fabrieken; BV (Weesp), 1984 - 1986, 1859
          - Vecom; BV (Maassluis), 1986 - 1987, 1860
          - Veder & Co, Anthony; BV (Rotterdam), 1983, 1861
          - Veenenbos, R.G. (Amsterdam), 1985 - 1989, 1862
          - Veenstra Buigmachines; BV (Burgerveen), 1988 - 1991, 1863
          - Vegolita; BV (Rotterdam), 1987, 1864; stuk
          - Veha; Plastics (Beek), 1983, 1865
          - Veldt; Trading Enterprise (Amsterdam), 1984, 1866; stuk
          - Velsen Schilderwerken; BV (IJmuiden), 1984, 1867
          - Velthuis, Ten; Bakkerijmachines BV (Hengelo), 1983, 1868
          - Venlo Sanitair (Venlo), 1989, 1869
          - Venus Doria; BV, 1986, 1870
          - Venus Imports & Exports Holland; BV (Den Haag), 1989 - 1990, 1871
          - Verbeek & Bol; BV (Aalsmeer), 1985, 1872
          - Verco; Handelsmaatschappij BV (Someren), 1983, 1873
          - Verdi, Gino; BV (Rotterdam), 1989, 1874
          - Vereenigde Oliefabrieken, voorheen H. Spits & Zoon en H. de Haan & Zoon; BV (Rotterdam), 1987 - 1990, 1875
          - Vereniging van Scheepsagenturen, Koninklijke (IJmuiden), 1983, 1876; stuk
          - Verhaar, M.; BV, 1985, 1877
          - Verharen, F.J.H.; BV (Dongen), 1986 - 1987, 1878
          - Verheul & Ter Steege; BV (Papekop), 1991, 1879
          - Verisport; BV (Apeldoorn), 1991, 1880
          - Veritas (Rotterdam), 1988, 1881
          - Verkoelen; Dakbedekkingen BV (Beegden), 1988, 1882
          - Verstegen; International BV (Rotterdam), 1989 - 1990, 1883
          - Vetira-Romance Aerosols; BV, 1983 - 1985, 1884
          - Videoforte; BV (Deurne), 1983, 1885
          - Vihoutra; BV Firma (Gendt), 1986, 1886
          - Vimarini, I.C.A.; Firma (Amsterdam), 1986 - 1989, 1887
          - Vincent Fine Art Nederland; BV (Bentveld), 1990 - 1991, 1888
          - Vincentshof; Galerie (Roosendaal), 1983 - 1984, 1889
          - Vink; BV Firma (Bodegraven), 1986, 1890
          - Vinmex; BV (Eindhoven), 1987, 1891
          - Vis Pz, Jacob; BV Olie Industrie (Zaandijk), 1983, 1892
          - Visscher, J.D.C. (Dreumel), 1983, 1893
          - Visser, Coen (Leiden), 1988, 1894
          - Vital Scientific; CV (Dieren), 1986 - 1987, 1895
          - Vitatron Medical; BV (Dieren), 1985, 1896
          - Vivar-Export; BV (Capelle aan de IJssel), 1984, 1897; stuk
          - Vizantex; BV (Weesp), 1983, 1898; stuk
          - Vleesch du Bois & Co. (Amsterdam), 1986 - 1989, 1899
          - Vliet, van; Firma (Berg en Dal), 1986, 1900
          - Vlisco; BV (Helmond), 1983 - 1989, 1901
          - Vogelhal, De Roermondse (Roermond), 1983 - 1985, 1902
          - Vogelhandel, Tilburgse; BV (Tilburg), 1983 - 1985, 1903
          - Volker Stevin; Dredging BV (Rotterdam), 1985, 1904
          - Volker Stevin, Koninklijke; BV (Rotterdam), 1988, 1905
          - Vonk's Kaasmaatschappij; BV (Roermond), 1983 - 1991, 1906
          - Voorden, van; BV Machinefabriek (Etten-Leur), 1983 - 1985, 1907
          - Vos & Co.; Handelsmaatschappij BV (Alphen aan den Rijn), 1991, 1908
          - Vos; Wetenschappelijke & Algemene Boekhandel BV (Groningen), 1984, 1909
          - Voskamp Agro Projecten; BV ('s-Gravenzande), 1986, 1910
          - Voskamp; BV, 1986, 1911; stuk
          - Vredestein Icopro; BV (Velp), 1989, 1912
          - Vreeland, Verwerkings Industrie; BV (Vreeland), 1984 - 1985, 1913
          - Vreugd CS, M.J. de; Kantoor (Nieuwkoop), 1984 - 1985, 1914
          - Vreugdenhil, E. ('s-Gravensande), 1983, 1915
          - Vreugdenhil, Industrie- & Handelsonderneming; BV (Voorthuizen), 1987 - 1991, 1916
          - VRG-Papier; BV (Almere), 1984 - 1991, 1917
          - Vriend, Arjen; BV (Andijk), 1983, 1918; stuk
          - Vries Lentsch Jr. Jachten, De; BV (Amsterdam), 1987, 1919; stuk
          - Vries, Rob de; BV (Aalsmeer), 1985, 1920
          - Vrins jr., Corn.; BV Confectiefabriek (Gilze), 1984, 1921
          - Vrolijk; Firma (IJmuiden), 1985, 1922; stuk
          - Vroom & Dreesman, Regio Utrecht (Utrecht), 1984, 1923
          - Vroon; BV (Breskens), 1985 - 1986, 1924
          - Vrijland Beheer, Huize; BV (Valkenburg), 1990 - 1991, 1925
          - VSB International; BV (Amsterdam), 1991, 1926
          - VSWK / Valuta Stads Wissel-Kantoor (Amsterdam), 1984 - 1985, 1927
          - Waalwijk; Technisch Bureau (Waalwijk), 1983, 1928; stuk
          - Wadix; Firma (Waalre), 1988, 1929; stuk
          - Wagenborg Scheepvaart; BV (Delfzijl), 1985 - 1986, 1930
          - Waland, Technische Handelsonderneming; BV (Nijkerk), 1987, 1931
          - Waldus, W. (Den Helder), 1989, 1932; stuk
          - Waling van Geest & Zonen; BV ('s-Gravenzande), 1985, 1933
          - Walner, C.H.R.; Koperwaren BV (Huissen), 1983, 1934
          - Walraven & Bevers Produktie; BV (Beneden-Leeuwen), 1991, 1935
          - Wavin (Zwolle), 1989, 1936; stuk
          - Wavin TWP; BV (Goor), 1984 - 1985, 1937
          - WBC International Forwarders; BV (Rozenburg), 1991, 1938
          - Weeflex; Technische Handelsonderneming (Muiden), 1984, 1939
          - Weetink, B. (Silvolde), 1988, 1940
          - Wegacars; Handelsonderneming Export BV (Vlijmen), 1988, 1941
          - Wehako Chemie; BV (Krimpen aan den IJssel), 1988, 1942
          - WEK; Contrefort- & Voetbedzolen Fabriek Handelsonderneming BV (Kaatsheuvel), 1983, 1943
          - Welzen, van; BV (Bodegraven), 1983, 1944
          - Werdom; BV, 1988, 1945; stuk
          - Wessanen; BV (Zaandam), 1985 - 1986, 1946
          - Wessanen Kleinverpakking; BV (Tilburg), 1988, 1947
          - West Europe Container Lines (Rotterdam), 1983, 1948
          - Westergo's Bedrijven (Franeker), 1983 - 1984, 1949
          - Western International; BV (Rotterdam), 1984, 1950; stuk
          - Westland; Kaasexport BV (Huizen), 1983, 1951
          - Wetex; BV (Amstelveen), 1990, 1952
          - Wiegel, Piet; BV (Den Haag), 1989, 1953; stuk
          - Wiel, De; Scheepswerf (Asperen), 1986 - 1987, 1954
          - Wiener & Co, 1983, 1955; stuk
          - Wiener International SI.; BV (Maastricht), 1985 - 1990, 1956
          - Wiersma, Drs. B. (Schiedam), 1985, 1957
          - Wilfred's; Trading Corporation (Amsterdam), 1988, 1958
          - Willser Rotating Equipment; BV, 1990, 1959; stuk
          - Winder (Nederland); BV (Amsterdam), 1985, 1960
          - Windt, Hein de; BV (Doetinchem), 1991, 1961
          - Winn; BV (Tolbert), 1983, 1962
          - Winning Edge Marketing; BV (Amsterdam), 1990, 1963
          - Winstons Chemie; BV (Dordrecht), 1990, 1964
          - Winters; BV (Maarheze), 1983, 1965